【裁判字號】    90,易,1126
【裁判日期】    900822
【裁判案由】    業務侵占
【裁判全文】
臺灣臺中地方法院刑事判決                          九十年度易字第一一二六號
    公  訴  人  臺灣台中地方法院檢察署檢察官
    被      告  甲○○
右列被告因業務侵占案件，經檢察官提起公訴（九十年度偵字第四六四０號），本院
判決如左：
    主  文
甲○○連續意圖為自己不法之所有，而侵占對於業務上所持有之物，處有期徒刑捌月
，緩刑參年。
    事  實
一、甲○○（原名張家富，民國八十六年七月二十五日更名）受雇於協合保全股份有
    限公司（以下簡稱協合公司）擔任保全駐衛之職務，並經協合公司派駐為臺中市
    ○○路一一八巷五十二號百香園社區之駐衛，負責執行門禁管制、停車場管理及
    代百香園社區管理委員會向住戶收取管理費等職務，為從事業務之人。詎渠竟基
    於概括犯意，意圖為自己不法之所有，將渠於八十九年十二月八日至十三日期間
    ，向百香園社區住戶收取之管理費計新台幣（下同）三萬六千五百七十九元及百
    香園社區管理委員會欲支付廠商之八十九年十月份住戶停車位、污水、電梯保養
    費二萬五千一百六十六元，合計為六萬一千七百四十五元，予以侵占入己，用為
    其支付房租及生活費之用。
二、案經協合公司訴請臺灣臺中地方法院檢察署檢察官偵查起訴。
    理  由
一、訊據被告甲○○固坦承有將前開收取之款項用以支付房租及生活費之事實，惟矢
    口否認有何侵占犯行，並辯稱：他收款後曾通知大樓管理委員會之財務委員下來
    收錢，但財務委員說有經過管理室時再收錢。另要交付廠商的錢，因廠商沒來收
    ，故由他保管。後來因看到樓下大門及電梯被貼上一張公告說他挪用社區公款，
    他非常生氣，要求公司道歉，為賭一口氣，在不了解法律之情形下致犯了業務侵
    占罪，他並無侵占意圖云云。惟查：被告前開侵占事實，業據協合公司總經理丙
    ○○指訴甚詳，核與證人即協合公司職員雷宗達所述情節相符，並有百香園管理
    委員會與協和公司訂立之保全駐衛契約書一份、被告代收之前開款項收據十六紙
    影本附卷可稽。被告於本院及偵查中亦供稱已將所收款項用以支付租金及生活費
    ，則其任意花用前開業務上所持有之金錢，將之易持有為所有侵占入己友配使用
    之意甚明。從而，被告前揭所辯，委無足採。本件事證明確，被告前開犯行堪予
    認定。
二、核被告所為，係犯刑法第三百三十六條第二項之業務侵占罪。被告所為前開數行
    為，時間緊接，犯罪構成要件相同，顯係出於概括之犯意為之，為連續犯，應依
    刑法第五十六條之規定以一罪論，並加重其刑。爰審酌被告曾有前科紀錄，品行
    非佳、因一時貪念，不思循合法正當方法營利，竟侵占公司財物、所侵占之金額
    尚非甚多，及犯罪後尚能與告訴人成立民事和解，願分期賠償協合公司損害（有
    和解書附卷可稽）等一切情狀，量處如主文所示之刑示懲。另被告前雖曾於七十
    二年間，因搶劫（軍法）案件，經台灣高等法院台中分院判處有期徒刑十五年確
    定，嗣減為有期徒刑九年十月。惟已於八十二年一月九日執行完畢，且於本件犯
    罪前，五年內未再受有期徒刑以上刑之宣告，有台灣台中地方法院檢察署刑案資
    料查註紀錄表及台灣高等法院被告全國前案紀錄表各一紙在卷可按，其犯罪後已
    深知悔悟，本院認其經此科刑教訓後，當益知警惕，信無再犯之虞，因認其所受
    宣告之刑，以暫不執行為適當，爰併予宣告緩刑三年，以勵來茲而啟自新。
三、據上論斷，應依刑事訴訟法第二百九十九條第一項前段，刑法第五十六條、第三
    百三十六條第二項、第七十四條第二款，罰金罰鍰提高標準條例第一條前段，判
    決如主文。
本案經檢察官乙○○到庭執行職務
中      華      民      國      九十    年      八      月    二十二    日
                                台灣台中地方法院刑事第一庭
                                    法  官  鄭  文  祺
右正本證明與原本無異。
如不服本判決，應於判決送達後十日內向本院提出上訴狀，上訴於臺灣高等法院臺中
分院( 須附繕本 )。
                                    書記官
中      華      民      國      九十    年      八      月    二十二    日
論罪法條：
中華民國刑法第三百三十六條第二項：對於業務上所持有之物，犯前條第一項之罪者
，處六月以上五年以下有期徒刑，得併科三千元以下罰金。


司法院資訊處製作；財團法人民間司法改革基金會備份。
